---
title: Dynamiques relationnelles humaines, un réseau écologique unque !
author:
  - name: Nicolas Beaudoin
    email: bean1710@usherbrooke.ca
  - name: Camille Gagnon
    email: gagc3901@usherbrooke.ca
  - name: Marilou Cournoyer
    email: coum3903@userhbrooke.ca
  - name: Francis Boily 
    email: boif2411@usherbrooke.ca

abstract: |
  This is the abstract.Question d'analyse et de rechercheNous voulons regarder l'immigration et l'émigration ainsi que la dispersion au sein des différentes communautés de la classe. Analyse basée sur les spécialistes et généralistes OU introverties et extraverties ? On pourrait aussi comparer l'immigration comme étant un indicateur d'adaptation et de survie au niveau psychologique chez l'être humain. Exemple, l'être humain ne se reconnait pas ou vit un stress dans ses relations sociales (peu de compatibilité) alors il va migrer ailleurs.
 

  It consists of two paragraphs.

date: "`r Sys.Date()`"
classoption: preprint, 3p, authoryear
bibliography: mybibfile.bib
linenumbers: false
numbersections: false
# Use a CSL with `citation_package = "default"`
# csl: https://www.zotero.org/styles/elsevier-harvard
output: 
  rticles::elsevier_article:
    keep_tex: true
    citation_package: natbib
---
# **Introduction**
\
Les dynamiques des réseaux écologiques sont souvent très complexes à analyser [@delmas_analysing_2019]. Cependant, lorsqu'on essaie de faire un parallère avec nos relations sociales, avec nous, les êtres humains, nous réalisons que nous ne sommes pas si différents autres animaux. Dans le cadre d'une analyse des relations de collaboration de travail au sein d'une classe du baccalauréat en écologie, nous avons tenté d'éclaircir celles-ci. Nous nous sommes concentrés sur les questions d'analyses suivantes [@delmas_analysing_2019] : 
\

* Quelle représentation graphique représenterait le mieux les interactions sociales ? 
* Quelles sont les individus ayant le plus d’interactions dans le réseau et ayant une importance accrue (centralité) ? 
* Quels sont les liens entre les différents regroupements d’individus (étant en interactions les uns avec les autres au sein du réseau) (modularité) ?
* Est-ce que l’année de début du programme influence le nombre moyen d’interactions des individus ? 

\
Ces questions seront étudiées en mettant en relation les différents concepts déjà étudiés sur les communautés animales et en analysant si nous pouvons y lier des similitudes. 
\
\
--------------------------------------

## **Méthode d'analyse et résultats**
\
Imbriquer le texte d'analyse ici ainsi que la présentation de principaux résultats. 
Il faut aussi ajouter quelques exemples de codes pertinents. 
\
\
--------------------------------------

## **Discussion et parallèles écologiques**
\
Tout d’abord, après avoir étudier plusieurs façons de concevoir notre réseau d’interactions, c’est avec le concept théorique de la centralité que nous avons trouvé la meilleure représentation (figure 1). La centralité est une mesure qui permet de déterminer le degré d’influence que possède une espèce dans une communauté [@martin_gonzalez_centrality_2010]. 
\
\
Ainsi, pour poursuivre notre première analyse, nous pouvons constater que les individus plus vers le centre de notre figure sont ceux ayant le plus de liens différents. Tandis que ceux aux pourtours sont ceux n’ayant pas eu beaucoup de variabilité dans leurs interactions. Dans diverses communautés écologiques, plus les interactions sont complexes plus cela démontre une stabilité de la communauté [@martin_gonzalez_centrality_2010]. Donc, dans ce cas-ci, nous constatons qu’avec la concentration élevée d’interactions variées, la communauté de la classe serait un écosystème sain. L’autre parallèle que nous pourrions réaliser se situe au niveau des espèces généralistes et spécialistes. En effet, des espèces généralistes auront plus de diversité dans leurs interactions que les espèces spécialistes [@martin_gonzalez_centrality_2010]. Les individus de la classe ayant le plus d’interactions sociales seraient donc ceux ayant eu le plus de facilité à s’inclure et à diversifier leur cercle amical. Tandis que les individus étant vers l’extérieur de la figure sont ceux ayant minimiser leurs contacts. Cela pourrait être causé par divers facteurs dont la timidité par exemple. 
\
\
D’ailleurs, les points situés au pourtours sont des externalités, que nous ne considérons pas dans ce cas-ci puisqu’il s’agit pour la grande majorité d’individus n’étant pas inclus dans la population de la classe. D’un point de vue biologique, il s’agirait d’individus ayant passé dans la communauté et étant reparti par la suite (immigration/émigration et migration saisonnière).
\
\
--------------------------------------

# **Conclusion**
\
dvsd
\
\
\
[@Dirac1953888]


For detailed instructions regarding the elsevier article class, see   <https://www.elsevier.com/authors/policies-and-guidelines/latex-instructions>

## Using CSL 

If `citation_package` is set to `default` in `elsevier_article()`, then pandoc is used for citations instead of `natbib`. In this case, the `csl` option is used to format the references. Alternative `csl` files are available from <https://www.zotero.org/styles?q=elsevier>. These can be downloaded
and stored locally, or the url can be used as in the example header.

# Equations

Here is an equation:
$$ 
  f_{X}(x) = \left(\frac{\alpha}{\beta}\right)
  \left(\frac{x}{\beta}\right)^{\alpha-1}
  e^{-\left(\frac{x}{\beta}\right)^{\alpha}}; 
  \alpha,\beta,x > 0 .
$$

Here is another:
\begin{align}
  a^2+b^2=c^2.
\end{align}

Inline equations: $\sum_{i = 2}^\infty\{\alpha_i^\beta\}$

# Figures and tables

Figure \ref{fig2} is generated using an R chunk.

```{r fig2, fig.width = 5, fig.height = 5, fig.align='center', out.width="50%", fig.cap = "\\label{fig2}A meaningless scatterplot.", echo = FALSE}
plot(runif(25), runif(25))
```

# Tables coming from R

Tables can also be generated using R chunks, as shown in Table \ref{tab1} for example.

```{r tab1, echo = TRUE}
knitr::kable(head(mtcars)[,1:4], 
    caption = "\\label{tab1}Caption centered above table"
)
```

# References {-}

