---
title: Dynamiques relationnelles humaines, un réseau écologique unque !
author:
  - name: Nicolas Beaudoin
    email: bean1710@usherbrooke.ca
  - name: Camille Gagnon
    email: gagc3901@usherbrooke.ca
  - name: Marilou Cournoyer
    email: coum3903@userhbrooke.ca
  - name: Francis Boily 
    email: boif2411@usherbrooke.ca

abstract: |
  This is the abstract.Question d'analyse et de rechercheNous voulons regarder l'immigration et l'émigration ainsi que la dispersion au sein des différentes communautés de la classe. Analyse basée sur les spécialistes et généralistes OU introverties et extraverties ? On pourrait aussi comparer l'immigration comme étant un indicateur d'adaptation et de survie au niveau psychologique chez l'être humain. Exemple, l'être humain ne se reconnait pas ou vit un stress dans ses relations sociales (peu de compatibilité) alors il va migrer ailleurs.
 

  It consists of two paragraphs.

date: "`r Sys.Date()`"
classoption: preprint, 3p, authoryear
bibliography: mybibfile.bib
linenumbers: false
numbersections: false
# Use a CSL with `citation_package = "default"`
# csl: https://www.zotero.org/styles/elsevier-harvard
output: 
  rticles::elsevier_article:
    keep_tex: true
    citation_package: natbib
---
# **Introduction**
\
Les dynamiques des réseaux écologiques sont souvent très complexes à analyser (source 1). Cependant, lorsqu'on essaie de faire un parallère avec nos relations sociales, avec nous, les êtres humains, nous réalisons que nous ne sommes pas si différents autres animaux. Dans le cadre d'une analyse des relations de collaboration de travail au sein d'une classe du baccalauréat en écologie, nous avons tenté d'éclaircir celles-ci. Nous nous sommes concentrés sur les questions d'analyses suivantes (source 1) : 
\

* Quelle représentation graphique représenterait le mieux les interactions sociales ? 
* Quelles sont les individus ayant le plus d’interactions dans le réseau et ayant une importance accrue (centralité) ? 
* Quels sont les liens entre les différents regroupements d’individus (étant en interactions les uns avec les autres au sein du réseau) (modularité) ?  p.22
* Est-ce que l’année de début du baccalauréat influencent le nombre d’interactions moyens des individus ? 

\
Ces questions seront étudiées en mettant en relation les différents concepts déjà étudiés sur les communautés animales et en analysant si nous pouvons y lier des similitudes. 
\
\
--------------------------------------

##**Méthode d'analyse et résultats**
\
Imbriquer le texte d'analyse ici ainsi que la présentation de principaux résultats. 
Il faut aussi ajouter quelques exemples de codes pertinents. 
\
\
--------------------------------------

##**Discussion et parallèles écologiques**
\
sgsf







For detailed instructions regarding the elsevier article class, see   <https://www.elsevier.com/authors/policies-and-guidelines/latex-instructions>

# Bibliography styles

Here are two sample references: @Feynman1963118 [@Dirac1953888].

By default, natbib will be used with the `authoryear` style, set in `classoption` variable in YAML. 
You can sets extra options with `natbiboptions` variable in YAML header. Example 
```yaml
natbiboptions: longnamesfirst,angle,semicolon
```

There are various more specific bibliography styles available at
<https://support.stmdocs.in/wiki/index.php?title=Model-wise_bibliographic_style_files>. 
To use one of these, add it in the header using, for example, `biblio-style: model1-num-names`.

## Using CSL 

If `citation_package` is set to `default` in `elsevier_article()`, then pandoc is used for citations instead of `natbib`. In this case, the `csl` option is used to format the references. Alternative `csl` files are available from <https://www.zotero.org/styles?q=elsevier>. These can be downloaded
and stored locally, or the url can be used as in the example header.

# Equations

Here is an equation:
$$ 
  f_{X}(x) = \left(\frac{\alpha}{\beta}\right)
  \left(\frac{x}{\beta}\right)^{\alpha-1}
  e^{-\left(\frac{x}{\beta}\right)^{\alpha}}; 
  \alpha,\beta,x > 0 .
$$

Here is another:
\begin{align}
  a^2+b^2=c^2.
\end{align}

Inline equations: $\sum_{i = 2}^\infty\{\alpha_i^\beta\}$

# Figures and tables

Figure \ref{fig2} is generated using an R chunk.

```{r fig2, fig.width = 5, fig.height = 5, fig.align='center', out.width="50%", fig.cap = "\\label{fig2}A meaningless scatterplot.", echo = FALSE}
plot(runif(25), runif(25))
```

# Tables coming from R

Tables can also be generated using R chunks, as shown in Table \ref{tab1} for example.

```{r tab1, echo = TRUE}
knitr::kable(head(mtcars)[,1:4], 
    caption = "\\label{tab1}Caption centered above table"
)
```

# References {-}

